臺灣高雄地方法院刑事判決　　　　　　　96年度訴字第4374號
公　訴　人　臺灣高雄地方法院檢察署檢察官
被　　　告　甲○○
　　　　　　　　　　　之1
　　　　　　　　　　（另案於臺灣屏東監獄執行中）
上列被告因違反毒品危害防制條例案件，經檢察官提起公訴（96
年度毒偵字第8158），嗣被告於本院準備程序進行中，就被訴事
實為有罪之陳述，經告知簡式審判程序之旨，並聽取檢察官及被
告之意見後，本院合議庭裁定由受命法官獨任改依簡式審判程序
審理，並判決如下：
    主  文
甲○○施用第一級毒品，累犯，處有期徒刑拾月。
    事  實
一、甲○○前因違反肅清煙毒條例等案件，經本院以83年度訴字
    第2077號、84年度訴字第3038號分別判處有期徒刑3 年4 月
    、3 年5 月確定，上開二罪接續執行，於民國95年2 月3 日
    縮刑期滿執行完畢；又曾因施用毒品案件，經本院裁定送強
    制戒治，於91年5 月24日執行完畢，並由臺灣高雄地方法院
    檢察署檢察官於91年6 月14日，以91年度戒毒偵字第528 號
    不起訴處分確定，嗣於強制戒治執行完畢釋放後，5 年內再
    犯施用毒品之罪，分別經本院以95年度訴字第3739號判處有
    期徒刑8 月確定；以96年度訴字第1447號有期徒刑8 月，並
    減刑為有期徒刑4 月確定。詎仍不知悔改，復基於施用第一
    級毒品海洛因之犯意，於96年7 月26日下午5 時許，在其位
    於高雄市前鎮區鎮○○街132 號租屋處內，以將海洛因摻水
    後利用針筒注射之方式，施用第一級毒品海洛因乙次。嗣於
    同年月28日下午2 時許，為警在高雄市鎮140 號前查獲
    ，，經其同意採集尿液送驗呈嗎啡陽性反應，始查悉上情。
二、案經高雄市政府警察局左營分局報請臺灣高雄地方法院檢察
    署檢察官偵查起訴。
    理  由
一、本件被告甲○○所犯為死刑、無期徒刑或最輕本刑為三年以
    上有期徒刑以外之罪，其於準備程序中就被訴事實為有罪之
    陳述，經法官告知簡式審判程序之旨，並聽取公訴人之意見
    後，依刑事訴訟法第273 條之1 第1 項規定，合議庭裁定由
    受命法官獨任進行簡式審判程序，合先敘明。
二、上揭犯罪事實，業據被告於本院審理中坦承不諱，且被告為
    警查獲後所採集之尿液（檢體編號：L 專-96404號），經送
    請高雄市立凱旋醫院以氣相層析質譜儀法檢驗後，呈第一級
    毒品海洛因代謝後之嗎啡陽性反應，有該院96年8 月6 日濫
    用藥物尿液檢驗報告暨高雄市政府警察局左營分局96年度查
    獲煙毒案件尿液送驗代碼- 姓名對造管制表各乙紙在卷可稽
    ，而「施用海洛因、甲基安非他命後，其於尿液中排出之最
    長時限，受施用劑量、施用方式、個人體質及其代謝情況等
    因素影響，因個案而易，施用海洛因一般可檢出之最長時間
    為海洛因服用後2 至4 天；施用甲基安非他命一般可檢出之
    最長時間為甲基安非他命服用後1 至5 天」等情，有行政院
    衛生署管制藥品管理局91年8 月2 日管檢字第108443號函可
    查，故自前揭尿液檢驗報告，可知被告確曾於採尿前之代謝
    時間內，施用毒品海洛因。綜上足認被告之自白與事實相符
    ，堪信為真實，其於前開時、地施用第一級毒品犯行，洵堪
    認定。
三、次按毒品危害防制條例前於92年7 月9 日修正公布，自93年
    1 月9 日施行，觀之該條例第20條、第23條之立法理由，修
    正後毒品危害防制條例就施用毒品者，只於「初犯」及「5
    年後再犯」二種情形，有其追訴條件之限制，即須於初犯經
    觀察、勒戒或強制戒治釋放後，5 年內均無施用毒品之行為
    ，始能認其前所實施之觀察、勒戒或強制戒治已足遮斷毒癮
    ，而得於5 年後再犯時，再予適用初犯之規定，重行觀察、
    勒戒等程序。倘5 年內已經再犯，被依法追訴處罰，縱其第
    3 次（或第3 次以上）施用毒品之時間在初犯釋放5 年以後
    ，即與「5 年後再犯」之情形有別，且因已於「5 年內再犯
    」，顯見其再犯率甚高，原實施觀察、勒戒或強制戒治，已
    無法收其實效，而無5 年戒斷期之存在，自無再經觀察、勒
    戒及強制戒治之必要，應得逕行追訴處罰（最高法院95年5
    月9 日95年度第7 次刑事庭會議決議參照）。經查：本件被
    告前因施用毒品案件，經本院裁定送強制戒治後，於91年5
    月24日強制戒治執行完畢，並經臺灣高雄地方法院檢察署檢
    察官於91年6 月14日以91年度戒毒偵字第528 號不起訴處分
    確定，嗣於強制戒治執行完畢釋放後，5 年內再犯施用毒品
    之罪，經本院以95年度訴字第3739號判處有期徒刑8 月確定
    ；以96年度訴字第1447號判處有期徒刑8 月，並減為有期徒
    刑4 月確定在案等情，有臺灣高等法院被告前案紀錄表1 份
    在卷可憑，是依上開說明，被告於前述強制戒治執行完畢釋
    放後5 年內，再犯施用毒品罪，經本院判決有罪確定後，復
    犯本件施用第一級毒品海洛因之犯行，本件犯行距前揭強制
    戒治釋放後雖逾5 年，惟核與毒品危害防治條例第20條第3
    項所定「5 年後再犯」之立法意旨不符，揆諸上開說明，本
    件被告施用第一級毒品犯行，仍應予追訴、處罰。
四、核告於前開時地，施用海洛因之行為，係犯毒品危害防制條
    例第10條第1 項之施用第一級毒品罪。被告持有第一級毒品
    海洛因，嗣進而施用之，持有之低度行為應為施用之高度行
    為所吸收，不另論罪。又被告有如前揭事實欄所列前科紀錄
    ，業如前述，其於有期徒刑執行完畢後5 年內，故意再犯本
    件有期徒刑以上之罪，為累犯，應依刑法第47條第1 項規定
    加重其刑。爰審酌被告前已有施用毒品之不良素行，歷經觀
    察勒戒、強制戒治及判處徒刑後猶施用之，顯見其戒毒意志
    不堅，本不宜寬貸，惟念其施用毒品乃自戕一己之身體健康
    ，對社會造成之危害尚非直接鉅大，且犯後坦承犯行，態度
    良好等一切情狀，量處如主文所示之刑，以期自新。
據上論斷，應依刑事訴訟法第273條之1第1 項、第299條第1項前
段，毒品危害防制條例第10條第1 項，刑法第11條前段、第47條
第1 項，判決如主文。
本案經檢察官乙○○到庭執行職務。
中　　華　　民　　國　　96　　年　　11　　月　　30　　日
                  刑事第十庭  法  官  林揚奇
以上正本證明與原本無異。
如不服本判決應於收受本判決後10日內向本院提出上訴書狀，並
應敘述具體理由，如未敘述上訴理由者，應於上訴期間屆滿後20
日內補提理由書狀於本院（均須按他造當事人之人數附繕本）「
切勿逕送上級法院」。
中　　華　　民　　國　　96　　年　　11　　月　　30　　日
                              書記官  于耀文
附錄本案論罪科刑法條全文
毒品危害防制條例第10條
施用第1級毒品者，處6月以上5年以下有期徒刑。
施用第2級毒品者，處3年以下有期徒刑。
